臺灣臺中地方法院刑事判決　　　　　　　　　　　　九十一年度易字第一三三一號
　　公　訴　人　臺灣臺中地方法院檢察署檢察官
　　被　　　告　甲　○
右列被告因贓物案件，經檢察官提起公訴（九十年度偵字第二二六九三號），本院判
決如左：
    主  文
甲○收受贓物，處有期徒刑貳月，如易科罰金，以參佰元折算壹日。
    事  實
一、甲○曾於民國八十九年間犯竊盜罪，經本院判處有期徒刑三月，緩刑四年確定，
    現仍在保護管束中，詎不知悔改，明知綽號「阿輝」之不詳姓名男子所交付之保
    管箱鑰匙一支、統一發票一張（經查係乙○○所有，於九十年十二月十五日中午
    ，在台中市後火車站附近遺失手提袋一個，內含手機一支、項鍊一條、手環一個
    、保管箱鑰匙一支、統一發票一張、零錢包、皮夾各一個、「朱玉萱」印章一枚
    、口紅、修容刷各一組、護唇膏一條等物）係來路不明之贓物，竟於九十年十二
    月十七日十二時許，在台中市○區○○路一０二號華僑銀行民權分行門口予以收
    受，並與「阿輝」一同進入華僑銀行民權分行，持前述保管箱鑰匙及統一發票，
    企圖向該行行員喬心姵申請開啟乙○○所租用之保管箱，然因缺乏印鑑章，而遭
    喬心姵拒絕。嗣「阿輝」男子為求順利取得保管箱內之物品，再偕同甲○至台中
    市東區樂業橋旁巷口附近草堆，自其藏置於該處之手提袋內，取出「朱玉萱」印
    章一枚交予甲○，並將手提袋內之零錢包、皮夾各一個、口紅、修容刷各一組、
    護唇膏一條等贓物贈與甲○，甲○明知上開物品皆屬來路不明之贓物，仍接續同
    前之單一犯意，予以收受之。嗣於同日十四時三十分許，二人再度至華僑銀行民
    權分行，由甲○持保管箱鑰匙、統一發票及「朱玉萱」印章入內申請開啟保管箱
    ，「阿輝」男子則在門口處等候，試圖取出保管箱內之物品，然因喬心姵早已察
    覺有異而通知乙○○前來辦理保管箱鑰匙掛失手續，其見甲○再度前來，隨即通
    知在場之乙○○，並報警處理，經警於甲○身上起出乙○○所有之保管箱鑰匙、
    統一發票、零錢包、皮夾、口紅、修容刷、護唇膏及「朱玉萱」印章等物，「阿
    輝」男子則趁隙逃逸。
二、案經台中市警察局第一分局報請臺灣臺中地方法院檢察署檢察官偵查起訴。
    理  由
一、訊之被告甲○固承認於前揭時地自綽號「阿輝」男子收受被害人乙○○所有之保
    管箱鑰匙、統一發票、「朱玉萱」印章、皮夾、零錢包、化妝品等物，並持保管
    箱鑰匙、統一發票、「朱玉萱」印章至華僑銀行民權分行申請開啟保管箱之事實
    ，惟矢口否認有何收受贓物之犯行，辯稱：「阿輝」稱前述物品皆係其女友所有
    ，並將其中之保管箱鑰匙、發票交給伊，說要帶伊至銀行領取統一發票中獎獎金
    ，並將其女友置於保管箱內之物品取出，至皮夾、化妝品等物品，則係「阿輝」
    贈送的云云。然查：(一)被告收受之保管箱鑰匙一支、統一發票一張、零錢包、皮
    夾各一個、「朱玉萱」印章一枚、口紅、修容刷各一組、護唇膏一條等物均係被
    害人乙○○所有，於九十年十二月十五日中午，在台中市後火車站附近遺失等情
    ，業據被害人乙○○於警詢時及偵查中陳述屬實，並有贓物認領保管收據一紙在
    卷可稽。是則，無論係「阿輝」或不明第三人拾得被害人乙○○所有之前述物品
    ，該人均已觸犯侵占遺失物罪嫌，是上開物品顯屬贓物無訛。(二)右揭事實，業據
    證人喬心姵於警詢時證述明確。衡諸被告曾有侵占、竊盜等前案紀錄，且非年輕
    識淺之人，應具相當之社會經驗，果憑鑰匙即可開啟保管箱，「阿輝」何不親自
    辦理？又前述物品苟係「阿輝」女友所有，則「阿輝」何需將之藏匿於草叢之中
    。尤有甚者，被告見「阿輝」將手提袋藏置於草叢之中，猶收受自該手提袋內取
    出之物品，則被告顯知保管箱鑰匙、「朱玉萱」印章等物，均屬來歷不明之物品
    ，豈能謂無贓物之認識？被告迄未能舉出「阿輝」之人以供查證，其空言辯稱：
    伊誤信保管箱鑰匙等物係「阿輝」女友所有云云，顯不足採信。事證明確，被告
    犯行堪以認定。
二、核被告所為，係犯刑法第三百四十九條第一項之收受贓物罪。爰審酌被告曾於八
    十九年間犯竊盜罪，經本院判處有期徒刑三月，緩刑四年確定，現仍在緩刑期間
    內，竟不知悔改，明知綽號「阿輝」男子所交付之保管箱鑰匙等物，係來路不明
    之贓物，仍予以收受，及其犯罪之動機、目的、手段、所生之危害、犯罪後之態
    度等一切情狀，量處如主文所示之刑，並諭知易科罰金之折算標準。
據上論斷，應依刑事訴訟法第二百九十九條第一項前段，刑法第三百四十九條第一項
、第四十一條第一項前段，罰金罰鍰提高標準條例第一條前段、第二條，判決如主文
。
中      華      民      國      九十一      年    七    月      九  日
                                臺灣臺中地方法院刑事第一庭
                                    法  官  陳  文  燦
右正本證明與原本無異。
如不服本判決，應於送達後十日內向本院提出上訴狀（須附繕本），上訴於台灣高等
法院台中分院。
                                    書記官
中      華      民      國      九十一      年    七    月      九      日
附錄論罪科刑法條
中華民國刑法第三百四十九條第一項：
收受贓物者，處三年以下有期徒刑、拘役或五百元以下罰金。
